臺灣高雄地方法院刑事判決　　　　　　　　　　　　　九十年度易字第三七五號
　　公　訴　人　臺灣高雄地方法院檢察署檢察官
　　被　　　告　乙○○
右列被告因毒品危害防制條例案件，經檢察官提起公訴（九十年度偵字第一○三四五
號），本院判決如左：
    主  文
乙○○幫助施用第一級毒品，累犯，處有期徒刑柒月。第一級毒品海洛因壹包（淨重
零點貳壹公克），沒收銷燬之。
    事  實
一、乙○○曾於民國八十一、八十二年間，因過失傷害及施用毒品案件，經法院判處
    有期徒刑七月、三年七月，定執行刑為四年；又於八十二年間，因詐欺案件經法
    院判處有期徒刑二年六月，而與前開案件定執行刑為六年六月；又於八十四年間
    ，因違反麻醉藥品管理條例、槍砲彈藥刀械管制條例等案件，分別經法院判處有
    期徒刑八月及四月，定執行刑為十月，於八十九年九月十三日執行完畢。猶不知
    悔改，復另行起意，基於幫助甲○○（另送強制戒治中）施用第一級毒品海洛因
    之犯意，而受甲○○之託，於九十年五月二十六日二十二時三十分許，騎乘車牌
    號碼ＤＢＲ－二○八號機車，載甲○○至高雄縣鳳山市○○路與青年路口，向綽
    號「阿興」之姓名不詳成年男子，以新臺幣（下同）一千元，購買第一級毒品海
    洛因一小包（淨重零點二一公克）交付甲○○，嗣於同日二十二時四十分許，騎
    車行經高雄市○○區○○路二一五巷時為警查獲，並扣得上開毒品海洛因一包。
二、案經高雄市政府警察局移送臺灣高雄地方法院檢察署檢察官偵查起訴。
    理  由
一、訊據被告乙○○固坦承於右揭時、地與證人甲○○共同前往高雄縣鳳山市之事實
    ，惟矢口否認有何幫助施用海洛因之犯行，辯稱：我只是與甲○○一起去吃消夜
    而已，並沒有幫助他去購買毒品云云，然查：
   （一）右揭犯罪事實，業據被告於警、偵訊中供承：「九十年五月二十六日二十
         二時三十分許，甲○○拿一千元給我，請我帶他去購買毒品，於是我騎機
         車（車號：ＤＢＲ－二○八號）載甲○○至高雄縣鳳山市○○路與青年路
         口，找綽號「阿興」之男子，購得第一級毒品海洛因一小包（淨重零點二
         一公克），得手後就交給甲○○，後來我們騎車行經被警方查獲地點時，
         甲○○將手伸進我左褲袋拿出我的香煙盒，我以為他要向我拿菸抽，沒想
         到甲○○將毒品放在香煙盒內，並放回我的左褲袋」等語（九十年五月二
         十六日警訊筆錄、九十年五月二十七日偵訊筆錄參照）。
   （二）另證人甲○○亦於警訊時證稱：「查獲之毒品是我所有，是我提議且拿一
         千元給乙○○，請他去購買毒品，當時是乙○○騎機車（車號：ＤＢＲ－
         二○八號）載我一起去高雄縣鳳山市○○路與青年路口，向綽號「阿興」
         之男子，購得該毒品，得手後交由我保管，後來我們騎車行經被警方查獲
         地點時，我因為心虛將藏有毒品的香菸盒放在乙○○的左褲袋」等語（九
         十年五月二十七日警訊筆錄參照），其所證，核與被告前開於警、偵訊時
         所供相符，參以證人甲○○經警查獲時所採取之尿液檢體，經送驗之結果
         呈嗎啡陽性反應，有高雄市政府衛生局九十年六月四日高衛試煙字第Ｘ－
         六四號被告尿液煙毒檢驗成績書一紙在卷可稽，足見甲○○確有施用海洛
         因習性，被告前開於警、偵訊中所供，應與事實相符，被告嗣後於本院審
         理中否認犯行，應係卸責之詞，不足採信。
   （三）又扣案之疑似海洛因白色粉末一包（合計淨重零點二一公克，包裝重零點
         二三公克）經送法務部調查局鑑驗結果，確係第一級毒品海洛因無誤，此
         有該局八十八年十月十二日報告編號二二一一九七○號鑑定通知書一
         紙在卷足憑。
   （四）綜上所述，足認被告之行為應係幫助甲○○施用海洛因毒品之行為無疑，
         是被告於本院所辯，顯係事後推諉圖卸之詞，殊無可採。本件事證已臻明
         確，被告犯行洵堪認定，應予依法論科。
二、核被告所為係犯毒品危害防制條例第十條第一項、刑法第三十條第一項之幫助施
    用第一級毒品罪。被告幫助他人施用毒品海洛因，而持有海洛因之低度行為，應
    為幫助施用毒品海洛因之高度行為所吸收，不另論罪。另公訴意旨雖以被告持有
    第一級毒品提起公訴，惟證人甲○○於警訊中係證述被告幫助購買海洛因，被告
    於警訊中亦供稱代甲○○購買，公訴意旨認被告僅係持有毒品，顯有未洽，然公
    訴人起訴之事實與本院認定之事實具吸收犯之實質上一罪關係，本院自得逕予審
    究，並依法變更起訴法條。末查，被告曾於八十一、八十二年間，因過失傷害及
    施用毒品案件，經法院判處有期徒刑七月、三年七月，定執行刑為四年；又於八
    十二年間，因詐欺案件經法院判處有期徒刑二年六月，而與前開案件定執行刑為
    六年六月；又於八十四年間，因違反麻醉藥品管理條例、槍砲彈藥刀械管制條例
    等案件，分別經法院判處有期徒刑八月及四月，定執行刑為十月，於八十九年九
    月十三日執行完畢，此有臺灣高雄地方法院檢察署刑案資料查註紀錄表及臺灣高
    等法院被告全國前案紀錄表各一紙附卷可稽，其於執行完畢後五年內，再犯有期
    徒刑以上之罪，為累犯，依法加重其刑。再被告幫助施用毒品之犯行，係其本於
    幫助之意思而實施施用毒品構成要件以外之行為，為刑法第三十條第一項之幫助
    犯，應依同條第二項規定減輕其刑。被告有二以上刑之加重及減輕事由，爰依刑
    法第七十一條第一項之規定，先加後減之。爰審酌被告犯後未能坦承犯行，尚無
    悔意，且幫助他人取得毒品施用之行為，戕害他人身心並助長濫用毒品惡習等一
    切情狀，量處如主文所示之刑，以示懲儆。扣案之海洛因一包（淨重零點二一公
    克，包裝重零點二三公克）係屬毒品危害防制條例第二條第二項第一款之第一級
  毒品，爰依毒品危害防治條例第十八條第一項前段規定宣告沒收銷燬。
據上論斷，應依刑事訴訟法第二百九十九條第一項前段、第三百條，毒品危害條例第
十條第一項、第十八條第一項前段，刑法第十一條前段、第三十條第一項、第二項、
第四十七條，判決如主文。
本案經檢察官陳正達到庭執行職務。
中     華     民      國      九十一      年      一      月      七    日
                              臺灣高雄地方法院刑事第六庭
                                  法  官  邱  明  弘
右正本證明與原本無異。
如不服本判決，應於判決送達後十日內，向本院提出上訴狀。
                                  書記官  顏  平  國
中    華    民    國      九十一      年      一      月      八        日
所附法條：
毒品危害防制條例第十條
施用第一級毒品者，處六月以上五年以下有期徒刑。
施用第二級毒品者，處三年以下有期徒刑。
